【裁判字號】    98,易,8
【裁判日期】    980212
【裁判案由】    違反毒品危害防制條例
【裁判全文】
臺灣新竹地方法院刑事判決                 98年度易字第8號
公  訴  人  臺灣新竹地方法院檢察署檢察官
被      告  甲○○
上列被告因違反毒品危害防制條例案件，經檢察官提起公訴（97
年度毒偵字第2095號），經本院裁定依簡式審判程序審理並判決
如下：
    主  文
甲○○犯施用第二級毒品罪，累犯，處有期徒刑捌月。
    事實及理由
一、犯罪事實：甲○○前於民國90年間，因施用毒品案件，經本
    院以90年度毒聲字第785 號裁定送觀察、勒戒後，認無繼續
    施用毒品之傾向，於90年5 月17日執行完畢而釋放出所，並
    由臺灣新竹地方法院檢察署檢察官於90年5 月18日以90 年
    度毒偵字第736 號為不起訴處分確定。又於91年間，因2 犯
    施用毒品案件，經本院以91年度毒聲字第240 號裁定送觀察
    、勒戒後，認無繼續施用毒品之傾向，於91年5 月9 日執行
    完畢而釋放出所，並由臺灣新竹地方法院檢察署檢察官於91
    年5 月13日以90年度毒偵字第1840號為不起訴處分確定。復
    於92年間，因3 犯施用毒品案件，經本院以92年度毒聲字第
    328 號裁定令入戒治處所施以強制戒治，嗣於93年1 月9 日
    因毒品危害防制條例新修正而出所，刑責部分則經本院於92
    年5 月11日以92年度竹東簡字第42號判決判處有期徒刑5 月
    確定。再於96年間，因施用毒品案件，經本院於96年6 月23
    日以96年度竹簡字第733 號判決判處有期徒刑6 月確定，後
    因中華民國九十六年罪犯減刑條例實施，經本院以96年度聲
    減字第1627號裁定減刑為有期徒刑3 月確定，甫於97年2 月
    22 日 縮刑期滿執行完畢。詎其仍不知悔悟，復基於施用第
    2 級毒品甲基安非他命之犯意，於97年5 月26日11時23分許
    為警採尿時起回溯96小時內之某時，在新竹縣芎林鄉○○村
    ○○街212 號住處，以將甲基安非他命置於錫箔紙上燒烤之
    方式，施用第2 級毒品甲基安非他命1 次。嗣因警查緝販賣
    毒品案件，由電話通聯發現甲○○有購買毒品之事實，通知
    其於97年5 月26日10時26分許到場說明後，得其同意採其尿
    液送驗，結果呈安非他命、甲基安非他命陽性反應，始悉上
    情。案經臺北縣政府警察局移送台灣新竹地方法院檢察署檢
    察官偵查後起訴。
二、認定犯罪事實所憑之證據：
（一）被告甲○○於本院審理時之自白，證明：被告有施用第二
      級毒品甲基安非他命之事實。
（二）臺灣檢驗科技股份有限公司97年6 月11日出具檢體編號Q0
      000000號之濫用藥物檢驗報告及臺北縣政府警察局刑事警
      察大隊毒品案件尿液代碼表各1 份，證明：被告親自排放
      採集封瓶之尿液檢體，經以氣相層析質譜儀法檢驗，結果
      呈安非他命、甲基安非他命陽性反應，顯見被告於採尿時
      起回溯96小時內確有施用第2 級毒品安非他命之事實。
（三）行政院衛生署管制藥品管理局93年11月2 日管檢字第0930
      010 499 號函影本1 份：「按施用安非他命後，其尿液不
      致檢出甲基安非他命陽性反應，而施用甲基安非他命後，
      其尿液可檢出甲基安非他命和其代謝物安非他命成分」。
      證明：尿液經檢驗出甲基安非他命陽性，係施用甲基安非
      他命後以甲基安非他命原態排出者；而檢驗出安非他命陽
      性部分，乃施用甲基安非他命、安非他命均可檢驗出安非
      他命陽性反應。則由本件被告尿液經檢驗結果，呈甲基安
      非他命陽性反應，足以認定被告係施用甲基安非他命，而
      非安非他命，此業經公訴人當庭更正為甲基安非他命。
（四）全國施用毒品案件紀錄表、矯正簡表、新竹地方法院檢察
      署刑案資料查註紀錄表、台灣高等法院被告前案紀錄表各
      1 份，證明被告前案觀察勒戒執行完畢釋放後，5 年內曾
      經因施用毒品經依法訴追處罰，故本次施用毒品之時間雖
      在前觀察勒戒執行完畢釋放5 年後，惟已不合於「5 年後
      再犯」之規定，應依法訴追及累犯之事實。
三、按甲基安非他命係毒品危害防制條例第2 條第2 項第2 款所
    稱之第二級毒品，不得非法持有、施用。核被告所為，係犯
    毒品危害防制條例第10條第2 項之施用第二級毒品罪。其持
    有第二級毒品後進而施用，其持有之低度行為，應為施用之
    高度行為所吸收，不另論罪。又被告於96年間，因施用毒品
    案件，經本院於96年6 月23日以96年度竹簡字第733 號判決
    判處有期徒刑6 月確定，後因中華民國九十六年罪犯減刑條
    例實施，經本院以96年度聲減字第1627號裁定減刑為有期徒
    刑3 月確定，並於97年2 月22日縮刑期滿執行完畢，有臺灣
    新竹地方法院檢察署刑案資料查註紀錄表、臺灣高等法院被
    告前案紀錄表各1 份在卷可參，其於上開徒刑執行完畢後5
    年內再犯有期徒刑以上之罪，為累犯，應依刑法第47條規定
    加重其刑。爰審酌被告施用毒品前經觀察、勒戒及多次刑之
    執行完畢後，仍不知戒惕，甫於97年2 月22日因施用毒品案
    件執行完畢釋放後3 個月餘，即再次施用第二級毒品，有上
    開前案紀錄表附卷可參，無視於毒品對於自身健康之戕害及
    國家對於杜絕毒品犯罪之禁令，其顯無戒斷之決心，然念及
    被告於本院審理時坦承犯行，態度良好，其施用毒品並無危
    害他人，及被告施用毒品之方式等一切情狀，量處如主文所
    示之刑，以資儆懲。
四、如不服本判決，應於判決送達後10日內，向本院提出上訴狀
    。
據上論斷，應依刑事訴訟法第273 條之1 第1 項、第299 條第1
項前段、第310 條之2 、第454 條第2 項，毒品危害防制條例第
10條第2 項，刑法第11條前段、第47條，判決如主文。
本案經檢察官李秋梅到庭執行職務。
中    華    民    國    98    年    2     月    12    日
                  刑事第五庭    法  官  黃惠玲
以上正本證明與原本無異。
中    華    民    國    98    年    2     月    12    日
                                書記官  鄭明枝
附錄法條
毒品危害防制條例第10條
施用第一級毒品者，處 6 月以上 5 年以下有期徒刑。
施用第二級毒品者，處 3 年以下有期徒刑。


司法院資訊處製作；財團法人民間司法改革基金會備份。
